Carlos Moraga Vergara

Analista Programador / Traductor e Intérprete Inglés-Español

- https://github.com/CarlosMoragaDev

- +56975715991
- https://portafolio-cmoraga.netlify.app/

♂ SOBRE MÍ

Soy un apasionado por el desarrollado web, busco constantemente oportunidades para ampliar mis conocimientos, ya que es la clave para alcanzar el éxito en el área del desarrollo.

Mi objetivo es encontrar un entorno laboral que no solo me brinde la posibilidad de crecer profesionalmente, sino también de enriquecerme como persona.

EDUCACIÓN

Analista Programador, Instituto Profesional Santo Tomás

2020 - 2023 | Santiago, Chile

Traductor e Intérprete Inglés-Español, Universidad de las Américas

2009 – 2014 | Santiago, Chile Licenciado en Ciencias de la Comunicación

EXPERIENCIA LABORAL

TICO LTDA, Developer Full Stack Junior

05/2023 - 11/2023 | Santiago, Chile

Trabajaba desarrollando proyectos utilizando PHP con el framework Laravel para el Backend y Vue 3 para el Frontend.

Cadem Smart S.A., Auditor en Terreno

2013 - 2023

Encargado de levantar información en diversos puntos de venta de retail.

AEDEA Studio, Traductor Freelance

2015 - 2018

Encargado de traducir guiones para el doblaje latino de la serie Detective Conan.

PERFIL

Titulado de la carrera de Analista Programador, he trabajado como Desarrollador Full Stack Junior. Utilizando frameworks como Laravel y Vue para el desarrollo de diversos proyectos, así como también implementando libreríass de diseño.

Como Traductor e Intérprete de Inglés-Español tengo experiencia desarrollando localización para doblaje latino.

CERTIFICACIONES

- Diseño de Software y Base de Datos
- Programación Básica
- Administración de Sistemas
- Arquitectura de Software
- Programación Avanzada

CONOCIMIENTOS



</> SOFTWARE

